【裁判字號】    95,交聲,38
【裁判日期】    950329
【裁判案由】    違反道路交通管理處罰條例聲明異議
【裁判全文】
臺灣雲林地方法院交通事件裁定          95年度交聲字第38號
移
受處分人即
異  議  人  甲○○
                    國民
上列受處分人因違反道路交通管理處罰條例案件，對於交通部公
路總局嘉義區監理所雲林縣監理站95年3 月8 日所為之處分（原
處分案號：雲監裁字第裁72－KAE286131 號裁決書），聲明異議
，本院裁定如下：
    主  文
異議駁回。
    理  由
一、聲明異議意旨略以：異議人行經雲林縣斗南鎮臺一線與光華
    路口時，車子停放在路邊才使用行動電話，並非在車子行進
    間使用，請求撤銷原處分等語。
二、按汽車駕駛人於行駛道路時，使用手持式行動電話進行撥接
    或通話者，處新臺幣（下同）3,000 元罰鍰，道路交通管理
    處罰條例第31條之1第1項定有明文。
三、經查：
    (一)異議人甲○○就其於民國95年2 月15日12時25分許，駕駛
      車號UW-2295 號自用小客車，行經雲林縣斗南鎮臺一線與
      光華路口時，遭警員乙○○、丙○○攔下開立舉發違反道
      路交通管理事件通知單（下稱違規通知單），並於違規通
      知單上簽名一事並不爭執，且有證人即承辦員警乙○○、
      丙○○之具結證述及雲林縣警察局舉發違反道路交通管理
      事件通知單1 紙附卷可佐。
    (二)本件異議人於上開查獲時間，駕駛自小客車自臺一線右轉
      光華路時，以左手持手持式行動電話進行通話，為同時在
      光華路口內側車道停等紅燈之乙○○警員及丙○○警員發
      現，乙○○隨即迴轉警車，在光華路左側攔停異議人駕駛
      之自小客車，異議人遭攔停後，仍繼續使用手持式行動電
      話約20秒，乙○○及丙○○查驗異議人駕駛執照及行車執
      照後，因異議人於行駛道路時使用手持式行動電話進行通
      話，而遭乙○○及丙○○開單告發；異議人遭開單告發時
      ，並未與警員爭執其有無違規，即在違規通知單上簽名等
      情，業據證人乙○○及丙○○到庭具結證述明確，並互相
      吻合，且有證人乙○○、丙○○繪製之現場圖2 紙在卷可
      稽。交通警察製單舉發違規事實，乃公權力之行使，除有
      恣意、疏忽之情形外，應無故意陷害汽車駕駛人之必要。
      證人乙○○、丙○○就異議人違規及查獲經過均能詳細描
      述，且相互一致，證人乙○○及丙○○之證述，應堪採信
      。異議人未就承辦員警之舉發有誤提出相關確切事證以供
      調查，本院亦查無任何證據足資證明承辦員警有捏造事實
      違法取締情事，異議人空言否認違規，尚難憑採。
    (三)綜上，原處分機關援引道路交通管理處罰條例第31條之1
      第1 項暨違反道路交通管理事件統一裁罰基準表之規定，
      裁處異議人罰鍰3,000 元，於法並無不合，本件異議為無
      理由，應予駁回。
四、依道路交通管理處罰條例第87條第2 項、道路交通案件處理
    辦法第19條，裁定如主文。
中    華    民    國    95    年    3     月    29    日
                        交通法庭  法  官  楊  欣  怡
以上正本證明與原本無異。
如不服本裁定應於送達後5日內向本院提出抗告狀。
                                  書記官  洪  秀  虹
中    華    民    國    95    年    3     月    31    日


司法院資訊處製作；財團法人民間司法改革基金會備份。
